臺灣臺北地方法院刑事判決　　　94年度易緝字第70號
公　訴　人　臺灣臺北地方法院檢察署檢察官
被　　　告　甲○○
上列被告因竊盜等案件，經檢察官提起公訴（93年度偵字第28
286號、93年度毒偵字第1157號）及移送併辦（臺灣板橋地方法
院檢察署94年毒偵字第1858號、臺灣臺北地方法院檢察署93年度
偵字第9185號、第13080號、94年度偵緝字第582號、臺灣板橋地
方法院檢察署94年偵字第5164號、第7769號），因被告於本院準
備程序中為有罪之陳述，經本院合議庭裁定合併以簡式審判程序
審理，本院判決如下：
    主  文
甲○○連續施用第二級毒品安非他命，累犯，處有期徒刑捌月，
扣案之安非他命（淨重拾點玖公克）沒收銷燬之，扣案之包裝袋
貳只、玻璃球吸食器貳個、吸食器壹組、分裝袋壹包、電子磅秤
壹個、玻璃球壹個均沒收；又連續結夥三人以上，毀越門扇竊盜
，累犯，處有期徒刑參年陸月，應執行有期徒刑肆年，扣案之安
非他命（淨重拾點玖公克）沒收銷燬之，扣案之包裝袋貳只、玻
璃球吸食器貳個、吸食器壹組、分裝袋壹包、電子磅秤壹個、玻
璃球壹個均沒收。
    事  實
一、甲○○前曾於民國90年間，因竊盜及違反毒品危害防制條例
    案件，分別經臺灣板橋地方法院判處有期徒刑八月及六月，
　　定應執行刑有期徒刑一年一月確定，於92年5月8縮刑期滿執
    行完畢。又其曾於88年間，因施用第二級毒品安非他命案件
    ，先後二次經依法院裁定送觀察、勒戒後，均認無繼續施用
    毒品之傾向，分別經臺灣臺北地方法院檢察署檢察官及臺灣
    板橋地方法院檢察署檢察官以87年度偵字第19033號、88年
    度偵字第17696號不起訴處分確定；嗣又於90年間，因施用
    第二級毒品安非他命案件，經臺灣板橋地方法院檢察署檢察
    官以90年度毒偵字第205號提起公訴，為臺灣板橋地方法院
    於90年10月11日以90年度易緝字第190號判處有期徒刑六月
    確定。詎甲○○猶不知悔改，竟基於概括犯意，自93年4 月
    30日為警查獲採尿前96小時內之某時（應扣除為警查獲後採
    尿前）起至94年3月22日止，在台北地區，連續施用第二級
    毒品安非他命，為警分別於93年4月29日下午8時40分，在臺
    北縣新店市○○路29號1樓其住處查獲，並扣得其所有施用
    安非他命用之玻璃球吸食器2個，並於94年3月23日，在台北
    縣中和市○○路○段50之1號，扣得其所有之安非他命（淨重
    十．九公克），及其所有供施用安非他命犯罪所用、包裝袋
    2只、吸食器1組、分裝袋1包、電子磅秤1個、玻璃球1個。
二、甲○○另行起意，意圖為自己不法之所有，基於概括犯意，
    分別單獨或與劉福仁、劉順成、郭勝能（劉福仁經本院判處
    有期徒刑七月確定、劉順成、郭勝能部分由臺灣板橋地方法
    院檢察署另行偵辦）二人共同基於犯意聯絡或結夥與劉順成
    、郭勝能三人，於附表所示之時地，以附表所示之手段竊盜
    ，分別於92年11月13日因林秋香之子陳明新發現家中遭竊，
    通知林秋香返家後報警處理，經警到場採集指紋後送內政部
    警政署刑事警察局比對，發現與劉福仁之右食指指紋相符，
    於同年月15日查獲甲○○及尚未出售之贓物，復於93年3月8
    日，在台北縣新店市○○路43巷27號為警查獲，並扣得老虎
    鉗一支，於93年4月29日，在台北縣新店市○○路29號為警
    查獲，並扣得駱宏明所有車號DWK-080號之輕型機車及懸掛
    在該機車上之WYK-143號車牌一面，於94年3月23日，在台北
    縣中和市○○路○段50之1號，為警查獲及竊得贓物，並循線
    在台北縣中和市○○路71之6號12樓之8查獲劉順成，並扣得
    其等竊得之贓物，另在台北縣新店市○○路○段138號查獲
    郭勝能，並扣得其等竊得之贓物，而查獲上情。
三、案經臺北縣政府警察局新店分局移送臺灣臺北地方法院檢察
    署檢察官偵查起訴及臺北縣政府警察局新店分局移送臺灣臺
    北地方法院檢察署檢察官併案審理及內政部警政署刑事警察
    局移送臺灣板橋地方法院檢察署檢察官併案審理。
    理  由
一、右揭犯罪事實，業據被告甲○○坦承不諱，而共犯劉順成及
    郭勝能於警訊及偵訊之筆錄及被害人林秋香、蘇詠喬、鄭桂
    榮、林文首、駱宏明、郭金水、羅啟宏、柳玉、藍麗華、吳
    燕燕、王世彬、鍾燕玲、周俊亨、馬強、吳伯文、樓伯安、
　　王興怡、江德乾、簡滿杏、林維莉、證人周輝慶、張世杰之
　  警訊筆錄雖均為審判外之陳述，惟尚無顯不可信之情況，經
    被告同意作為證據，本院審酌上揭筆錄作成時之情認為適當
    ，另贓物認領保管單、扣押物品清單、照片、臺北縣政府警
　　察局中和分局南勢派出所轄內銀樓、珠寶查贓清冊一份，亦
　  無顯不可信之情況，均得採為證據。經核被告坦承上揭犯行
    ，與共犯劉順成於本院先前審理中所供及共犯劉順成、證人
    林秋香於本院先前審理中之證詞及郭勝能於警訊及偵訊中所
    供互核一致，並有證人即被害人林秋香、蘇詠喬、鄭桂榮、
    林文首、駱宏明、郭金水、羅啟宏、柳玉、藍麗華、吳燕燕
    、王世彬、鍾燕玲、周俊亨、馬強、吳伯文、樓伯安、王興
    怡、江德乾、簡滿杏、林維莉警訊筆錄及證人周輝慶、張世
    杰警訊筆錄在卷可稽，且有贓物認領保管單、扣押物品清單
　　上所列扣押贓物、照片、臺北縣政府警察局中和分局南勢派
　　出所轄內銀樓、珠寶查贓清冊一份在卷足憑，及有懸掛在車
　　號DWK-080號之輕型機車上之WYK-143號車牌一面扣案可證，
　  被告之自白與事實相符，本件事證明確，被告犯行應可認定
    。
二、被告甲○○施用第二級毒品安非他命，係犯毒品危害防制條
    例第10條第2項之施用第二級毒品罪。其於93年4月29日下午
    8時40分為警查獲後至94年3月22日止連續施用第二級毒品安
    非他命部分，雖未據起訴，惟與本案具有連續犯之裁判上一
    罪之關係，並經檢察官併案審理，自在本院所得審理之範圍
    。其先後多次施用犯行，時間緊接，罪名與構成要件相同，
    顯係基於概括犯意而為，應依連續犯規定論以一罪，並加重
    其刑。又核被告甲○○所為，分別係犯刑法第321條第1項第
　　1款、第2款、第3款、第4款之加重竊盜罪。附表編號2號至2
　  2號犯行部分雖未據起訴，惟與本案具有連續犯之裁判上一
    罪之關係，並經檢察官併案審理，自在本院所得審理之範圍
    。其分別與劉福仁二人、劉順成二人、郭勝能二人有犯意聯
    絡與行為分擔，為共同正犯。其與劉順成、郭勝能結夥三人
    於附表編號17、19號所為，均係犯刑法第321條第1項第2款
　　、第4款之加重竊盜罪。至被告甲○○雖供稱由共犯自行以
　  不詳工具破壞門扇侵入行竊部分，惟該不詳工具未據扣案，
    且無法證明客觀上是否具有危險性，尚無法認定該等不詳工
    具為凶器。被告先後多次犯行，時間緊接，罪名與構成要件
    相同，顯係基於概括犯意而為，應依連續犯規定從重論以刑
    法第321 條第1項第2款、第4款之結夥三人以上毀越門扇竊
    盜一罪，並加重其刑。又被告前受如事實欄所載有期徒刑之
    刑執行完畢後五年以內再犯本件有期徒刑以上刑之罪，為累
    犯，應依刑法第47條之規定，加重其刑，並遞加之。爰審酌
    被告犯罪之動機、目的、犯罪之手段、犯人之品行、犯罪所
    生之損害、犯罪後坦承犯行之態度等一切情狀及檢察官之求
    刑，判處如主文所示之刑，並定應執行刑，以示懲儆。扣案
    之第二級毒品安非他命（淨重十．九公克），業據被告自白
    明確，應依毒品危害防制條例第18條之規定，沒收銷燬之。
    扣案之包裝上開安非他命包裝袋2只及玻璃球吸食器2個、吸
    食器1組、分裝袋1包、電子磅秤1個、玻璃球1個，均為其所
    有施用安非他命用之物，業據被告自承在卷，應依刑法第38
    條第1項第2款併予宣告沒收。至扣案之老虎鉗一支及扣押物
    清單上所列之物，業據被告供稱均非其所有供犯罪所用之物
    ，依卷內資料亦無法認係其所有供犯罪所用之物，爰不另為
    沒收之諭知。至共犯劉順成、郭勝能所有供犯罪所用之不詳
    工具，因未據扣案，亦無從認定該等工具為何，爰不另為沒
    收之諭知，併此敘明。
據上論斷，應依刑事訴訟法第273之1第1項、第299條第1項前段
、毒品危害防制條例第10條第2項、第18條、刑法第11條、第56
條、第321條第1項第2款、第4款、第47條、第51條第5款、第38
條第1項第2款，判決如主文。
本案經檢察官李傳候到庭執行職務
中　　華　　民　　國　　94　　年　　5 　　月　　31　　日
　　　　　　　　　刑事第十二庭  法　官　沈君玲
以上正本證明與原本無異。
如不服本判決，應於判決送達後10日內，向本院提出上訴狀。
　　　　　　　　　　　　　　　　書記官　袁以明
中　　華　　民　　國　　94　　年　　5 　　月　　31　　日
附錄本案論罪科刑法條全文
毒品危害防制條例第10條
施用第一級毒品者，處 6 月以上 5 年以下有期徒刑。
施用第二級毒品者，處 3 年以下有期徒刑。
中華民國刑法第321條
犯竊盜罪而有左列情形之一者，處六月以上、五年以下有期徒刑
：
一  於夜間侵入住宅或有人居住之建築物、船艦或隱匿其內而犯
    之者。
二  毀越門扇、牆垣或其他安全設備而犯之者。
三  攜帶兇器而犯之者。
四  結夥三人以上而犯之者。
五  乘火災、水災或其他災害之際而犯之者。
六  在車站或埠頭而犯之者。
前項之未遂犯罰之。
附表
┌─┬───┬──┬───┬────┬────┬───┐
│編│ 犯罪 │失竊│ 失竊 │  犯罪  │  失竊  │被害人│
│號│行為人│時間│ 地點 │  手段  │  財物  │      │
├─┼───┼──┼───┼────┼────┼───┤
│01│甲○○│92年│台北縣│由鄰棟房│黃金手鍊│林秋香│
│  │劉福仁│11月│新店市│屋攀爬至│1條、勞 │      │
│  │      │13日│北宜路│被害人之│力士手錶│      │
│  │      │12時│1段134│房屋陽台│1只、鑽 │      │
│  │      │00分│巷15號│後，踰越│錶1只、 │      │
│  │      │    │5樓   │窗戶安全│耳環9副 │      │
│  │      │    │      │設備進入│、戒子6 │      │
│  │      │    │      │屋內    │只、玉項│      │
│  │      │    │      │        │鍊1條、 │      │
│  │      │    │      │        │項鍊2條 │      │
│  │      │    │      │        │、腰帶1 │      │
│  │      │    │      │        │條      │      │
├─┼───┼──┼───┼────┼────┼───┤
│02│甲○○│93年│台北縣│徒手啟門│行動電話│蘇詠喬│
│  │      │1月 │新店市│進入房內│晶片卡（│      │
│  │      │間某│長春路│竊取    │SIM卡） │      │
│  │      │時  │43巷27│        │1張     │      │
│  │      │    │號之房│        │        │      │
│  │      │    │間內  │        │        │      │
├─┼───┼──┼───┼────┼────┼───┤
│03│甲○○│93年│台北縣│使用蘇詠│洋酒4瓶 │陳靜儀│
│  │      │03月│新店市│喬所有之│、金項鍊│      │
│  │      │01日│長春路│螺絲起子│1條     │      │
│  │      │10時│43巷27│一把，撬│        │      │
│  │      │    │號之房│開毀損房│        │      │
│  │      │    │間內  │門鎖侵入│        │      │
│  │      │    │      │行竊    │        │      │
├─┼───┼──┼───┼────┼────┼───┤
│04│甲○○│93年│台北市│徒手踰越│宏碁筆記│鄭桂榮│
│  │      │03月│士林區│安全設備│型電腦1 │      │
│  │      │06日│社中街│侵入行竊│臺、身分│      │
│  │      │15時│346巷2│        │證1枚、 │      │
│  │      │00分│弄19號│        │輕型機車│      │
│  │      │    │3樓   │        │駕照1枚 │      │
│  │      │    │      │        │、手機2 │      │
│  │      │    │      │        │支      │      │
├─┼───┼──┼───┼────┼────┼───┤
│05│甲○○│93年│台北縣│被害人車│5D-177號│林文首│
│  │      │04月│新店市│門未鎖，│車內財物│      │
│  │      │27日│新店路│徒手竊取│（健保IC│      │
│  │      │1、 │90號前│車內財物│卡、重機│      │
│  │      │2時 │      │        │駕照、零│      │
│  │      │    │      │        │錢約7、8│      │
│  │      │    │      │        │百元、紙│      │
│  │      │    │      │        │鈔約2、3│      │
│  │      │    │      │        │千元）  │      │
├─┼───┼──┼───┼────┼────┼───┤
│06│甲○○│93年│台北縣│徒手竊取│DWK-080 │駱宏明│
│  │      │04月│新店市│機車搬至│號輕型機│      │
│  │      │29日│新店後│不知情的│車      │      │
│  │      │8時 │街37號│黃彥岷小│        │      │
│  │      │    │前    │貨車上，│        │      │
│  │      │    │      │載至家中│        │      │
├─┼───┼──┼───┼────┼────┼───┤
│07│甲○○│93年│台北縣│夜間毀越│零錢撲滿│郭金水│
│  │      │07月│新店市│鐵窗安全│、紙鈔  │      │
│  │      │10日│北宜路│設備侵入│        │      │
│  │      │00時│2段579│竊取財物│        │      │
│  │      │00分│巷36號│        │        │      │
├─┼───┼──┼───┼────┼────┼───┤
│08│甲○○│93年│台北縣│夜間以不│金飾、鑽│羅啟宏│
│  │劉順成│08月│新店市│詳工具破│石、現金│      │
│  │      │07日│裕合街│壞鐵門毀│、信用卡│      │
│  │      │19時│227號 │越侵入行│        │      │
│  │      │00分│      │竊      │        │      │
├─┼───┼──┼───┼────┼────┼───┤
│09│甲○○│93年│台北縣│以不詳工│茶壺、藝│柳  玉│
│  │劉順成│08月│新店市│具破壞大│術品    │      │
│  │      │13日│裕合街│門門鎖毀│        │      │
│  │      │12時│225號1│越侵入行│        │      │
│  │      │00分│樓    │竊      │        │      │
├─┼───┼──┼───┼────┼────┼───┤
│10│甲○○│93年│台北市│破壞門鎖│電腦、手│藍麗華│
│  │      │09月│文山區│毀越侵入│錶、外幣│      │
│  │      │10日│光輝路│行竊    │、字畫  │      │
│  │      │00時│71巷6 │        │        │      │
│  │      │00分│號    │        │        │      │
├─┼───┼──┼───┼────┼────┼───┤
│11│甲○○│93年│台北市│破壞門鎖│金飾1批 │吳燕燕│
│  │      │09月│文山區│毀越侵入│、小裝飾│      │
│  │      │10日│光輝路│行竊    │品      │      │
│  │      │09時│138號2│        │        │      │
│  │      │00分│樓    │        │        │      │
├─┼───┼──┼───┼────┼────┼───┤
│12│甲○○│93年│台北縣│破壞門鎖│打鑰匙機│王世彬│
│  │      │10月│新店市│毀越侵入│2台、電 │      │
│  │      │10日│北宜路│行竊    │鑽1台、 │      │
│  │      │00時│2段199│        │液晶螢幕│      │
│  │      │00分│號    │        │1台     │      │
├─┼───┼──┼───┼────┼────┼───┤
│13│甲○○│93年│台北縣│徒手踰越│金飾、現│鍾燕玲│
│  │      │10月│中和市│鐵窗之逃│金2萬、 │      │
│  │      │14日│南山路│生口安全│玉飾、回│      │
│  │      │14時│236巷 │設備侵入│數票1本 │      │
│  │      │00分│57號2 │行竊    │、集郵冊│      │
│  │      │    │樓    │        │1本     │      │
├─┼───┼──┼───┼────┼────┼───┤
│14│甲○○│93年│台北市│攜帶不詳│皮包、撲│周俊亨│
│  │劉順成│10月│文山區│兇器剪斷│滿、首飾│      │
│  │      │22日│興隆路│加蓋屋之│        │      │
│  │      │10時│2段22 │鐵窗安全│        │      │
│  │      │00分│巷9弄 │設備毀越│        │      │
│  │      │    │10號5 │侵入行竊│        │      │
│  │      │    │樓    │        │        │      │
├─┼───┼──┼───┼────┼────┼───┤
│15│甲○○│93年│台北縣│趁車門未│GF-8111 │馬?強│
│  │      │11月│永和市│鎖徒手侵│自小客車│      │
│  │      │08日│民治路│入行竊  │及車內財│      │
│  │      │07時│35號前│        │物（駕照│      │
│  │      │30分│      │        │1枚、切 │      │
│  │      │    │      │        │割器1台 │      │
│  │      │    │      │        │、釘鑽1 │      │
│  │      │    │      │        │台）    │      │
├─┼───┼──┼───┼────┼────┼───┤
│16│甲○○│93年│台北市│夜間以不│電腦1台 │吳伯文│
│  │劉順成│11月│大安區│詳開門工│、硬碟3 │      │
│  │      │24日│富陽街│具踰越侵│具、記憶│      │
│  │      │21時│180巷1│入行竊  │體5、6條│      │
│  │      │30分│弄2號4│        │、重機  │      │
│  │      │    │樓    │        │駕照1枚 │      │
│  │      │    │      │        │、自小客│      │
│  │      │    │      │        │車駕照1 │      │
│  │      │    │      │        │枚、郵局│      │
│  │      │    │      │        │及中國信│      │
│  │      │    │      │        │託提款卡│      │
│  │      │    │      │        │3枚、   │      │
│  │      │    │      │        │NIKE手錶│      │
│  │      │    │      │        │1支     │      │
├─┼───┼──┼───┼────┼────┼───┤
│17│甲○○│93年│台北縣│結夥三人│石雕22件│樓伯安│
│  │劉順成│11月│新店市│，由郭勝│、雅石1 │      │
│  │郭勝能│25日│安祥路│能以不詳│件、古董│      │
│  │      │8、 │147巷 │工具將大│2件、名 │      │
│  │      │9時 │78號2 │門拆下毀│畫8幅、 │      │
│  │      │    │樓    │越侵入行│手錶2支 │      │
│  │      │    │      │竊      │、名家書│      │
│  │      │    │      │        │法4幅、 │      │
│  │      │    │      │        │摩托羅拉│      │
│  │      │    │      │        │行動電話│      │
│  │      │    │      │        │1支、電 │      │
│  │      │    │      │        │腦主機1 │      │
│  │      │    │      │        │台      │      │
├─┼───┼──┼───┼────┼────┼───┤
│18│甲○○│93年│台北縣│破壞門鎖│金子、玉│王興怡│
│  │      │12月│中和市│毀越侵入│佩、身分│      │
│  │      │08日│景德街│行竊    │證、駕照│      │
│  │      │20時│65號4 │        │、健保卡│      │
│  │      │00分│樓    │        │        │      │
├─┼───┼──┼───┼────┼────┼───┤
│19│甲○○│93年│台北縣│結夥三人│錄影機、│江德乾│
│  │劉順成│12月│中和市│，以不詳│新棉被、│      │
│  │郭勝能│12日│興南路│工具破壞│旅行袋及│      │
│  │      │10時│2段386│鐵門門鎖│其他飾品│      │
│  │      │00分│號    │毀越侵入│        │      │
│  │      │    │      │行竊    │        │      │
├─┼───┼──┼───┼────┼────┼───┤
│20│甲○○│94年│台北縣│甲○○負│19吋液晶│簡滿杏│
│  │劉順成│02月│中和市│責搬運，│螢幕、20│      │
│  │      │23日│興南路│劉順成攜│吋液晶電│      │
│  │      │00時│2段44 │帶拆卸工│視、現金│      │
│  │      │00分│號1樓 │具於夜間│8千元   │      │
│  │      │    │      │破壞鐵門│        │      │
│  │      │    │      │毀越侵入│        │      │
│  │      │    │      │行竊    │        │      │
├─┼───┼──┼───┼────┼────┼───┤
│21│甲○○│94年│台北市│甲○○拉│金關公1 │林維莉│
│  │郭勝能│03月│士林區│繩由12樓│尊、金飾│      │
│  │      │03日│中正路│放郭勝能│、郵局金│      │
│  │      │12時│707巷 │至11樓玻│融卡2張 │      │
│  │      │00分│15號11│璃窗外，│、有線麥│      │
│  │      │    │樓    │以不詳工│克風2支 │      │
│  │      │    │      │具破壞窗│、無線麥│      │
│  │      │    │      │戶毀越安│克風2支 │      │
│  │      │    │      │全設備侵│、無線接│      │
│  │      │    │      │入行竊  │收器1台 │      │
├─┼───┼──┼───┼────┼────┼───┤
│22│甲○○│93年│台北縣│徒手踰越│現金、字│      │
│  │      │底某│中和市│窗戶安全│畫      │      │
│  │      │日  │景安路│設備侵入│        │      │
│  │      │    │220巷 │行竊    │        │      │
│  │      │    │5之2號│        │        │      │
└─┴───┴──┴───┴────┴────┴───┘
